臺灣士林地方法院民事裁定
111年度消債更字第19號
債  務  人  簡鈺蒨（原名簡秀曲）000000000000000
代  理  人  黃俊六律師
上列債務人聲請更生事件，本院裁定如下：
    主  文
債務人簡鈺蒨（原名簡秀曲）自民國一百一十一年三月三日十七
時起開始更生程序。
命司法事務官進行本件更生程序。
    理  由
一、按協商或調解成立者，債務人不得聲請更生或清算，但因不
    可歸責於己之事由，致履行有困難者，不在此限，消費者債
    務清理條例（下稱消債條例）第151條第7項定有明文。次按
    債務人不能清償債務或有不能清償之虞，且無擔保或無優先
    權之本金及利息債務總額未逾新臺幣（下同）1,200萬元者
    ，於法院裁定開始清算程序或宣告破產前，得向法院聲請更
    生，此觀消債條例第3條、第42條第1項規定自明。又法院開
    始更生程序之裁定，應載明其年、月、日、時，並即時發生
    效力；法院裁定開始更生程序後，得命司法事務官進行更生
    程序，復為消債條例第45條第1項、第16條第1項所明定。
二、聲請意旨略以：伊有不能清償債務之情事，前曾與全體債權
    銀行於民國103年5月29日協商成立，協商條件為每月還款4,
    070元，惟伊因被公司資遣，無法繼續清償協商金額，以致
    履行有困難而毀諾，確係因不可歸責於己之事由，致履行協
    商條件有困難。且伊無擔保或無優先權之本金及利息債務總
    額未逾1,200萬元，復未經法院裁定開始清算程序或宣告破
    產，爰聲請更生等語。
三、經查，債務人主張之上開事實，有債務人國民身分證（見本
    院卷第16頁）、債務人戶籍謄本（見本院卷第18至20、120
    頁）、財團法人金融聯合徵信中心當事人綜合信用報告之債
    務清理條例前置協商專用債權人清冊（見本院卷第26至31頁
    ）、本院103年度司消債調字第41號調解筆錄（見本院卷第3
    8至40頁）、非自願離職證明書（見本院卷第44頁）、前置
    調解毀諾通知函（見本院卷第46頁）、房屋租賃契約書（見
    本院卷第48至54頁）、勞工保險被保險人投保資料表（見本
    院卷第56至58頁）、108至109年度綜合所得稅各類所得資料
    清單（見本院卷第60至62頁）、全國財產稅總歸戶財產查詢
    清單（見本院卷第64頁）、玉山商業銀行股份有限公司陳報
    狀及附件（見本院卷第88至109頁）、債務人機車行車執照
    （見本院卷第122頁）、108年12月起迄今之存摺封面及內頁
    影本（見本院卷第124至137頁）、中華民國人壽保險商業同
    業公會投保查詢資料（見本院卷第138至141頁）在卷可稽，
    堪認屬實。債務人居住於臺北市士林區，名下財產有機車1
    輛（見本院卷第122頁），每月收入約24,000元（見本院卷
    第116頁），每月必要生活支出約19,149元（見本院卷第24
    頁），且其確因被公司資遣，無法繼續清償協商金額，其主
    張有不可歸責於己之事由，致履行協商條件有困難，足堪採
    信，且依債務人之債務總金額已達450,827元（見本院卷第3
    2頁）觀之，綜合評估債務人財產、信用及勞力等狀況，堪
    認債務人有不能清償債務之虞。此外，復查無消債條例第6
    條第3項、第8條或第46條各款所定駁回更生聲請之事由，是
    債務人聲請更生，應屬有據，爰依首揭規定，裁定其應予開
    始更生程序，並命司法事務官進行本件更生程序。
四、爰裁定如主文。
中　　華　　民　　國　　111 　年　　3 　　月　　3 　　日
                  民事第三庭  法  官  陳世源
以上正本係照原本作成。
本件裁定不得抗告。
中　　華　　民　　國　　111 　年　　3 　　月　　3 　　日
                              書記官  吳婉萱